臺灣士林地方法院小額民事判決
                                   110年度士小字第2349號
原      告  陳炳勳  
被      告  嘉里大榮物流有限公司

法定代理人  沈宗桂  
上列當事人間侵權行為損害賠償事件，本院於民國110年12月29
日言詞辯論終結，本院判決如下：
    主  文
被告應給付原告新臺幣貳萬柒仟肆佰柒拾伍元，自民國一百一十
年十二月九日起至清償日止，按年息百分之五計算之利息。
原告其餘之訴駁回。
訴訟費用新臺幣壹仟元，其中新臺幣伍佰玖拾元由被告負擔，餘
由原告負擔。
本判決原告勝訴部分得假執行。
    事實及理由要領
一、按因侵權行為涉訟者，得由行為地之法院管轄，民事訴訟法
    第15條第1項定有明文；查本件原告主張之侵權行為地為新
    北市淡水區，本院自有管轄權。次按，訴狀送達後，原告不
    得將原訴變更或追加他訴；但請求之基礎事實同一、擴張或
    減縮應受判決事項之聲明者，不在此限，民事訴訟法第255
    條第1項但書第2款、第3款定有明文。又依同法第436條之23
    準用第436條第2項之規定，前揭規定於小額訴訟程序亦適用
    之。查原告起訴時訴之聲明為：「被告應給付原告新臺幣(
    下同)60834元，及自民國110年6月25日起至清償日止，按年
    息6％計算之利息。」，嗣於訴訟程序進行中，原告捨棄請求
    營業損失14000元，並變更利息起算日為自起訴狀繕本送達
    翌日起，而變更訴之聲明為：「被告應給付原告新臺幣4683
    4元，及自起訴狀繕本送達翌日起至清償日止，按年息6％計
    算之利息。」，核其上開變更請求部分，應屬減縮應受判決
    事項之聲明，揆諸前揭之規定，應予准許。又被告經合法通
    知，無正當理由而不於調解期日到場，爰依民事訴訟法第43
    6 條之12第1 項之規定，准依到場原告之聲請，命即為訴訟
    之辯論，並由其一造辯論而為判決。
二、原告起訴主張：訴外人張育瑋於民國110年4月13日下午1時3
    0分許，駕駛車牌號碼000-00號營業用小貨車（下稱A車），
    在新北市○○區○○街00巷0號處，因倒車不慎之過失，而與原
    告所有並駕駛之車牌號碼000-0000號自用小客車（下稱B車
    ）發生碰撞（下稱系爭事故），造成B車受損，致原告支出
    該車之必要修復費用46834元(其中工資費用：6853元、鈑烤
    費用：18470元、零件費用：21511元），而訴外人張育瑋係
    被告之員工，其於執行職務之際，因上述過失致生本件交通
    事故，爰依侵權行為損害賠償之法律關係提起本件訴訟，並
    聲明被告應給付原告46834元，及自起訴狀繕本送達翌日起
    至清償日止，按年息百分之六計算之利息。
三、得心證之理由:
　㈠按因故意或過失，不法侵害他人之權利者，負損害賠償責任
    ；又汽車、機車或其他非依軌道行駛之動力車輛，在使用中
    加損害於他人者，駕駛人應賠償因此所生之損害；又不法毀
    損他人之物者，被害人得請求其物因毀損所減少之價額，民
    法第184條第1項前段、第191條之2、第196條分別定有明文
    。次按，物被毀損時，被害人除得依民法第196條請求賠償
    外，並不排除民法第213條至第215條之適用；另依民法第19
    6條請求賠償物被毀損所減少之價額，得以修復費用為估定
    之標準，但以必要者為限（例如：修理材料以新品換舊品，
    應予折舊），最高法院77年度第9次民事庭會議決議參照。
    查原告主張之事實，業據提出與所述相符之道路交通事故當
    事人登記聯單、初步分析研判表、鈑噴估價單、統一發票等
    影本及車損照片為證，並有本院依職權向新北市政府警察局
    淡水分局函調之道路交通事故現場圖、調查報告表（一）及
    （二）、A3類道路交通事故調查紀錄表、現場照片、當事人
    登記聯單、初步分析研判表等肇事資料影本在卷可參，且有
    本院依職權調取之公路監理電子閘門車籍查詢資料、勞保投
    保資料附卷可參，而被告經合法通知無正當理由未到場，亦
    未提出任何具體的聲明及陳述，應堪信原告之主張為真實，
    是原告本於上開法律關係，請求賠償B車修復費用之損失，
    尚屬有據。
　㈡又受僱人因執行職務，不法侵害他人之權利者，由僱用人執
　　行為人連帶負損害賠償責任。但選任受僱人及監督其職務之
　　執行，已盡相當之注意或縱加以相當之注意而仍不免發生損
　　害者，僱用人不負賠償責任。民法第188條第1項定有明文。
    又上開條文所稱之執行職務，除執行所受命令或受委託之職
    務本身外，受僱人如濫用職務或利用職務上之機會及與執行
    職務之時間或處所有密切關係之行為，在客觀上足認為與其
    執行職務有關，而不法侵害他人之權利者，就令其為自己利
    益所為，亦應包括在內（最高法院100年度台上字第609號、
    104年度台上字第977號判決意旨參照）。查訴外人張育瑋於
    本件事故發生時係受雇於被告，此有前開勞保投保資料在卷
    可參，而依前開現場照片以觀，訴外人張育瑋於系爭事故發
    生時所駕駛之車輛為載有被告公司名稱之小貨車，審酌被告
    所營事業為汽車貨運業等項目，足見訴外人張育瑋於系爭事
    故發生時所為駕駛行為客觀上已具有執行職務之外觀，而被
    告並未舉證證明其有何具體防免受僱人之行為，自難認被告
    已盡相當之注意，且被告亦未提出其他證據證明其選任受僱
    人及監督其職務之執行，已盡相當之注意，或縱加以相當之
    注意仍不免發生損害，是被告就原告因訴外人張育瑋前開侵
    權行為所受之損失，自應與訴外人張育瑋連帶負賠償責任，
    則原告就訴外人張育瑋前開侵權行為所受之損失，請求被告
    負損害賠償責任，尚非無據。
  ㈢又原告主張B車之修復費用46834元（其中工資費用：6853元
    、鈑烤費用：18470元，零件費用：21511元），雖有上開估
    價單為據，然原告所有之B車係102年6月出廠，此有該車公
    路監理電子閘門車籍查詢資料可稽，且B車修復之費用包括
    零件21511元，衡以本件車輛有關零件部分之修復，既以新
    零件更換被損害之舊零件，則在計算損害賠償額時，自應將
    零件折舊部分予以扣除，而依行政院所頒固定資產耐用年數
    表及固定資產折舊率之規定，非運輸業用客車之耐用年數為
    5年，依定率遞減法每年折舊千分之369，參酌營利事業所得
    稅查核準則第95條第6項規定:「固定資產提列折舊採用定率
    遞減法者，以1 年為計算單位，其使用期間未滿1 年者，按
    實際使用之月數相當於全年之比例計算之，不滿1月者，以1
    月計。」，則B車自出廠日至發生本件交通事故之日即110年
    4月13日，業已使用逾5年，是就B車之更換零件部分所得請
    求被告賠償之範圍，扣除折舊後之費用估定為2152元（計算
    方式詳如附表），加上其餘非屬零件之工資費用6853元及鈑
    烤費用18470元，合計原告得向被告請求之車輛修復費用應
    為27475元（即6853＋18470＋2152＝27475元）。
　㈣又給付無確定期限者，債務人於債權人得請求給付時，經其
    催告而未為給付，自受催告時起，負遲延責任；其經債權人
    起訴而送達訴狀，或依督促程序送達支付命令，或為其他相
    類之行為者，與催告有同一之效力；又遲延之債務，以支付
    金錢為標的者，債權人得請求依法定利率計算之遲延利息；
    又應付利息之債務，其利率未經約定，亦無法律可據者，週
    年利率為百分之五，民法第229條第2項、第233條第1項前段
    、第203條分別定有明文。查本件請求被告給付侵權行為損
    害賠償事件，未經原告舉證證明定有期限，應認屬未定期限
    債務，依上開規定，被告應自受催告時起始負遲延責任，而
    本件起訴狀繕本，業於110年12月8日送達被告，此有送達證
    書附卷可參，且原告未舉證證明約定利率為年息6％，自應適
    用法定利率為年息5％，是原告就上揭所得請求之金額，尚得
    請求自起訴狀繕本送達之翌日即110年12月9日起至清償日止
    ，按年息百分之五計算之利息。是原告依上開法律關係，求
    為判決如主文第1 項所示，為有理由，應予准許，逾此範圍
    之請求，為無理由，應予駁回。
四、本件係就民事訴訟法第436 條之8 第1 項適用小額訴訟程序
    所為被告部分敗訴之判決，依同法第436 條之20規定，應依
    職權就原告勝訴部分宣告假執行，並依同法第79條之規定職
    權確定訴訟費用額為1000元（第一審裁判費），其中590元
    應由被告負擔，其餘應由原告負擔。
中　　華　　民　　國　　111 　年　　1 　　月　　12　　日
                  士林簡易庭  法  官  黃雅君
　　　　　　　　　
以上正本係照原本作成。
如不服本判決，應於送達後20日內，向本院提出上訴狀並應記載
上訴理由，表明關於原判決所違背之法令及其具體內容與依訴訟
資料可認為原判決有違背法令之具體事實，如於本判決宣示後送
達前提起上訴者，應於判決送達後20日內補提上訴理由書（須附
繕本）。
中　　華　　民　　國　　111 　年　　1 　　月　　12 　日
                              書記官  吳俊明
附表
折舊時間           金額
第1年折舊值        21,511×0.369=7,938
第1年折舊後價值    21,511-7,938=13,573
第2年折舊值        13,573×0.369=5,008
第2年折舊後價值    13,573-5,008=8,565
第3年折舊值        8,565×0.369=3,160
第3年折舊後價值    8,565-3,160=5,405
第4年折舊值        5,405×0.369=1,994
第4年折舊後價值    5,405-1,994=3,411
第5年折舊值        3,411×0.369=1,259
第5年折舊後價值    3,411-1,259=2,152